最高法院民事裁定　　　　　　　一○○年度台抗字第八三五號
抗　告　人　緯綱企業有限公司
法定代理人　林美麗
上列抗告人因與相對人華楓國際有限公司等間請求侵權行為損害
賠償事件，對於中華民國一○○年七月十一日台灣高等法院台南
分院裁定（九十九年度上字第一七一號），提起抗告，本院裁定
如下：
    主  文
抗告駁回。
抗告訴訟費用由抗告人負擔。
    理  由                                  
本件原法院以：按原告或被告無訴訟能力，未由法定代理人合法
代理者，法院應以裁定駁回之，但依其情形可以補正者，審判長
應先定期間命其補正，民事訴訟法第二百四十九條第一項第四款
定有明文。是依民事訴訟法第二百四十九條第一項第四款規定，
原告或被告無訴訟能力，未由法定代理人合法代理者，法院應以
裁定駁回之。經查本件相對人華楓國際有限公司（下稱華楓公司
）於民國九十八年一月七日召開股東會議，決議自同年三月一日
辦理解散清算程序，選任愛德華拉能（Zanen, Eduard Eillem）
為清算人，並向台灣台南地方法院呈報清算人，經該院於九十九
年一月二十二日以九十八年度司字第一一號呈報清算人事件准予
備查在案，復於九十八年三月六日經解散登記等事實，有華楓公
司九十八年一月七日股東同意書、南院龍民映九十九年度司字第
一一號函、九十八年三月六日經授中字第○九八三一八六二二一
○號函解散登記、華楓公司設立登記事項表、變更登記事項卡註
記明確，亦經原法院依職權調閱經濟部中部辦公室第00000
000號華楓公司登記卷宗查核在案，則抗告人主張華楓公司等
有侵權行為損害賠償情事，依公司法第二十四條、第八條第二項
（原裁定贅引第三百二十二條第一項但書）之規定，應以其清算
人為法定代理人其法定代理權始無欠缺，抗告人竟以馬克斯巴倫
佈拉格為華楓公司之法定代理人，其法定代理權有欠缺，原法院
於一○○年六月七日（原裁定誤載為十七日）裁定命抗告人於七
日內補正華楓公司之法定代理人，該裁定於同年月九日送達，茲
已逾七日，抗告人仍堅持以馬克斯巴倫佈拉格為華楓公司之法定
代理人，而不依法補正華楓公司之法定代理人，依上開規定，抗
告人就華楓公司部分之上訴，即不合法，爰以裁定駁回抗告人對
華楓公司部分之上訴，經核於法並無不合。次按能力、法定代理
權或為訴訟所必要之允許有欠缺而可以補正者，審判長應定期間
命其補正；而民事訴訟法關於法定代理之規定，於法人之代表人
準用之，民事訴訟法第四十九條、第五十二條分別定有明文。又
訴訟程序進行中所為之裁定，除別有規定外，不得抗告，民事訴
訟法第四百八十三條亦有明文。原法院認抗告人以馬克斯巴倫佈
拉格為相對人華楓公司之法定代理人之法定代理權既有欠缺，而
於一○○年六月七日裁定命其於七日內補正，為訴訟程序進行中
所為之裁定，依前述規定，不得抗告，抗告人竟對之抗告，爰另
以裁定駁回抗告人之抗告，經核於法亦無不合。抗告論旨，指摘
原法院二件裁定不當，求為廢棄，均非有理由。
據上論結，本件抗告為無理由。依民事訴訟法第四百九十五條之
一第一項、第四百四十九條第一項、第九十五條、第七十八條，
裁定如主文。
中    華    民    國  一○○  年    十    月   二十   日
                      最高法院民事第五庭
                          審判長法官  劉  福  聲  
                                法官  黃  義  豐  
                                法官  劉  靜  嫻  
                                法官  袁  靜  文  
                                法官  吳  麗  女  
本件正本證明與原本無異
                                      書  記  官  
中    華    民    國  一○○  年   十一   月    二    日
                                                      K